臺灣高等法院刑事判決　　　　　　　　 96年度上訴字第881號
上　訴　人　臺灣板橋地方法院檢察署檢察官
上　訴　人
即　被　告　甲○○
選任辯護人　劉衡慶律師
　　　　　　方伯慶律師
　　　　　　林曜辰律師
上列上訴人因被告家暴殺人案件，不服臺灣板橋地方法院95年度
重訴字第17號，中華民國95年11月30日第一審判決（起訴案號：
臺灣板橋地方法院檢察署95年度偵字第2145號），提起上訴，本
院判決如下：
    主  文
上訴駁回。
    事  實
一、甲○○明知潘毅與乙○○於民國 (下同)88 年6月29日辦理
    結婚登記，為夫妻關係，且育有一子，竟仍與潘毅產生感情
    糾葛，並發生性行為（通姦部分未據告訴），嗣甲○○與潘
    毅二人並於93年11月25日在中國廣西省桂林市辦理結婚登記
    並同居，甲○○於此期間內亦支付潘毅生活費用。嗣於94年
    11月16日，潘毅趁甲○○返台之際，以性格不合，常為瑣事
    吵架為由，向中國廣西壯族自治區桂林市秀峰區人民法院聲
    請判決離婚，上開法院以被告甲○○合法傳喚未到庭，經一
    造辯論以（2005）秀民初字第650號判決准予潘毅與甲○○
    離婚，隨後潘毅返回臺灣，再與乙○○及其子同住，但仍與
    甲○○私下聯絡往來。甲○○因無法與潘毅合法結婚同住，
    心情沮喪，偶與潘毅言及不如一同赴死，惟二人始終並無謀
    為同死之真意。於95年1月19日下午5時許，甲○○使用臺北
    縣新店市○○街379巷大溪地社區警衛室之（02）00000000
    號室內電話與潘毅相約在旅社見面，潘毅則因事涉不倫恐為
    其夫乙○○知悉，乃稱怕有事情發生，遂與甲○○改約在臺
    北縣中和市○○路○段79號之肯德基速食店見面；甲○○聞
    言為求防身，乃於95年1月20日上午9時許，自其住處廚房取
    出非其所有之尖刀1把（尖刀為甲○○租屋處房東所有，寬
    度4cm，總長32.5cm：含刀柄13.5cm及刀刃19 cm，全部為金
    屬製，刀尖及刀鋒銳利），以布包住後，再使用膠帶綁縛於
    右小腿側，再前往約定之上揭肯德基速食店與潘毅見面，點
    餐後即同至速食店三樓用餐並商談二人關係；二人對坐於速
    食店三樓之座位用餐時，因雙方之婚外情無法解決，甲○○
    心情沮喪，乃稱其有帶前開尖刀一把，欲與潘毅同死，並取
    出前開尖刀，起身站立於潘毅之左側，先持尖刀輕刺潘毅之
    左腹部二下，造成潘毅所穿著之黑色外套左側口袋前方有二
    個僅刺穿外套表布、各寬約1公分之破洞（毀損部分未具告
    訴）；又以右手持尖刀輕劃潘毅之頸部三下，分別造成潘毅
    下唇有橫向左嘴角下方至左耳下方1公分外長達11公分之淺
    切割傷、喉頭下方2公分，亞當軟骨下橫向左側長8公分之淺
    切割傷及上開傷口下方1公分處長6公分之淺切割傷（傷害部
    分未具告訴），並將尖刀輕抵住潘毅之頸部前方，因潘毅不
    耐甲○○之行為，乃出言奚落甲○○是不是男人，要殺就殺
    等語，致甲○○於心情沮喪之情形下，受潘毅之言語刺激，
    竟頓萌殺意，右手持前開尖刀猛然刺入潘毅頸部，造成三角
    形呈開口3公分乘1.5公分乘2.5公分，深達17公分，食道、
    氣管及頸靜脈有局部損傷，周圍組織出血之傷口，致潘毅之
    鮮血自傷口大量噴出，灑落於其座位桌面及地上，甲○○為
    上開殺人犯行後，隨即畏罪棄刀逃離現場，並輾轉逃往嘉義
    縣朴子鄉藏匿，而潘毅則自行下樓求救，經緊急送往臺北縣
    新店市慈濟醫院急救，仍因出血性休克延至同（20）日上午
    12時35分許宣告不治死亡。嗣經警方據報前來在現場扣得前
    開尖刀1把，匯集在場證人證詞及相關物證後，已知悉甲○
    ○涉犯上開犯行，並展開追緝，甲○○自知無法逃匿，乃於
    95年1月22日向警方投案。
二、案經乙○○訴由臺北縣政府警察局中和分局報報請臺灣板橋
    地方法院檢察署檢察官偵查起訴。
    理  由
一、訊據上訴人即被告甲○○固不否認曾與死者潘毅相約於上揭
    時、地見面，並攜帶前開尖刀1把前往赴約，嗣該把尖刀確
    實刺入潘毅之頸部，造成潘毅死亡等事實。惟矢口否認有何
    殺害潘毅之犯行，辯稱：我和潘毅感情很好，潘毅是為了回
    台灣看小孩，才不得不和乙○○在一起，我和潘毅都很痛苦
    ，好幾次都相約要自殺，案發那天，我帶扣案之尖刀去是為
    了怕有事情要發生，要防身用的，但和潘毅越講越痛苦，潘
    毅叫我殺她，我不忍心下手，所以用尖刀在她的腹部衣服上
    輕輕刺二下，又用刀在她脖子上輕輕劃三下，然後用刀抵著
    她的脖子，潘毅就罵我是不是男人，要殺就殺，然後突然站
    起來，刀子就刺入潘毅的脖子，我嚇呆了，我看潘毅很痛苦
    的樣子，並且站起來走來走去，刀子還插在她的脖子上，一
    直流血，我想把刀子拔出來自殺，但潘毅把我的手撥開，我
    很害怕，所以就趕快逃走，我逃到嘉義朴子的廟裡面，我很
    想死，我在警局還有自殺；本件是潘毅要我殺她的，潘毅這
    麼說我也沒有真的想殺她，是不小心刀子刺進去她的脖子，
    我不是故意要刺潘毅的云云。
二、經查:
    (一)本件被害人潘毅因遭被告持前揭尖刀刺入前頸部，造成三
      角形呈開口3 公分乘1.5 公分乘2.5 公分，深達17公分，
      自中線向右深胸頸區刺入，穿過右胸鎖乳突肌、右甲狀腺
      切開2.5 公分，深達第6 頸椎旁、食道、氣管及頸靜脈有
      局部損傷，周圍組織出血之傷口；傷口開口呈三角形，係
      銳器刺入後有轉位並深入達17公分，並切開食道、氣管、
      局部右側頸靜脈分支、甲狀腺、胸鎖乳突肌等，雖未刺穿
      胸廓，但已導致出血性休克及局部吸入食物於氣管，最後
      因出血性休克而死亡等情，業據台灣板橋地方法院檢察署
      檢察官督同法醫師相驗明確，製有勘驗筆錄及相驗屍體證
      明書、相驗報告書各一份附卷，並有法務部法醫研究所95
      醫鑑字第0232號鑑定書一份在卷可按（以上見相驗卷第
      53-64、70 -81頁），堪認定屬實。
    (二)被告甲○○雖以: 潘毅有與伊謀為同死，並囑託伊助其自
      殺之意云云，惟查：
      1.被告甲○○於原審審理中已明確供稱：案發當日我與被
        害人潘毅並沒有要相約自殺，本來是要約去賓館，是潘
        毅說可能有事情發生，我才隨身帶著前揭尖刀，我是為
        了要自衛等語（見原審卷第169頁）。是本件案發之前
        ，潘毅並未曾與被告相約同死甚明。
      2.又依一般社會情狀，情侶間因心灰意冷，相約同死，多
        不欲他人知悉，通常會選擇較為隱密之場所，如旅館房
        間或荒郊野外行之；而本件被害人潘毅與被告甲○○係
        相約在臺北縣中和市○○路○ 段79號之肯德基速食店見
        面，該地位處鬧區，人來人往，復為公眾得出入之場所
        ，若發生自殺之行為，極易遭他人阻止或施予救助，要
        難達成一同赴死之目的，是衡諸常情，潘毅既與被告相
        約於鬧區速食店見面，顯然難認其有與被告謀為同死之
        意思。
      3.按情侶謀為同死，縱屬死意甚堅，其選擇之死亡方式亦
        多屬較為溫和、不血腥之手段、或僅需一瞬間為之無從
        停止之方式，如雙方一同服食毒藥、安眠藥、燒碳、或
        跳河、跳海等形式，殊難想像係由其中一人持刀殺害另
        一人後，再持刀自殺之可能。而本件辯護意旨稱被告與
        死者潘毅謀為同死之情節，竟係由被告在鬧區速食店內
        手持尖刀刺入死者潘毅之頸部後，再持刀自殺，顯與常
        情全然有悖，要難採信。
      4.本件被告甲○○若果有與潘毅同死之意，則其於刺殺潘
        毅後，理當心灰意冷，了無生趣；惟被告於本案發生後
        ，並未為任何自殺或自殘之行為，反而奪路而逃，自居
        住地臺北縣遠赴嘉義縣朴子鄉之鄉下藏匿，經警循線追
        查始自行投案。嗣被告因本件殺人案經偵查起訴後，非
        但否認殺人犯行，供詞一再反覆，且曾於原審訊問時謊
        稱：前揭尖刀係死者潘毅攜帶至現場，並非其所攜帶云
        云，而其說謊之原因係看守所內有人教其這麼說，罪才
        會比較輕等語（見原審卷第8、172頁）；顯見被告求生
        意志甚為堅定，絲毫不見有何心灰意冷，欲與潘毅同死
        之意。被告辯以與潘毅有謀為同死之意思，所為應屬加
        工自殺行為云云，顯無可採。
      5.另本件被告於95年1月22日上午6、7時左右，在臺北縣
        政府警察局八樓偵三隊辦公室，趁上廁所之際，摔破茶
        杯，持茶杯碎片意欲割腕等情，固據證人即員警黃漢銘
        、袁正雄於原審審理中證述屬實（見原審卷第119-124
        頁），惟本件被告甲○○果欲自殺，於向警方投案之前
        即有諸多機會可以行之，何必待至向警方投案後，始在
        警局內自殺？況且被告明知其在警局內有警員看管其人
        身安全，其於上廁所時，將茶杯於洗手槽內摔破，發出
        碰一聲很大聲，警員黃漢銘隨即衝入廁所內制止並施救
        等情，業據證人黃漢銘到庭證述明確（見原審卷第119
        、123頁），是被告其上開割腕行為是否真有自殺之意
        ，殊值懷疑。而犯罪嫌疑人於為警查獲後，在警局內因
        畏罪故為尋死行為者，亦所在多有，此據證人即員警袁
        正雄到庭證稱：我擔任警察23年，擔任偵查員4年多，
        任職期間看到很多犯罪者因畏罪在警局裡尋死，會吞食
        迴紋針、手錶或是撞牆、咬舌等語（見原審卷第125頁
        ），益徵被告甲○○前揭於警局內之自殘行為，並非確
        有尋死之意。被告以伊曾於警局內有意欲割腕自殺之行
        為，伊確有與死者潘毅謀為同死之意思云云，難以憑信
        。
      6.本件死者潘毅是為了回台灣看小孩，所以才會在中國與
        被告裁判離婚，回台灣與乙○○同住等情，業據被告甲
        ○○於原審審理供陳明確，已如前述。此與證人即潘毅
        之夫乙○○於原審審理中證稱：潘毅有向我請求要回台
        灣，因為考慮到小孩很小需要媽媽，所以我同意潘毅回
        台灣等情節大致相符（見原審卷第107頁）。是本件死
        者潘毅係因掛念幼兒，始回台灣居住等情，應認屬實。
        是本件縱如被告甲○○所言，潘毅與其係情投意合，與
        乙○○係勉強結合，惟本件死者潘毅既係因心念幼兒，
        不惜與被告在大陸訴請離婚，並回台與乙○○同住，則
        潘毅身為人母對幼兒慈愛之心，應已遠甚其與男子間之
        情愛糾葛，衡情要無任意為情輕生之理，更無囑託被告
        殺害其自身之可能。此觀諸證人乙○○於原審審理中亦
        證稱：潘毅從來沒有向我表示厭世、自殺或輕生之意，
        也沒有自殺紀錄，因為小孩很小，她不可能自殺等語（
        見原審卷第103頁），益徵明確。
   (三)被告甲○○雖又辯稱：當時伊係持刀抵著潘毅之前頸部，
     不是故意要殺潘毅，是潘毅自己站起來，刀子才不小心刺
     進去潘毅的頸部，潘毅還站起來走來走去，血一直噴，伊
     很害怕才逃走，伊不知道刀子怎麼拔出來的云云。惟查：
     1.本件被告手持之尖刀寬度4cm ，總長32.5cm：含刀柄13.
       5cm 及刀刃19cm，全部為金屬製，刀尖及刀鋒銳利，前
       方尖銳，全部為金屬製，沾有大量血跡等情，有臺北縣
       政府警察局中和分局現場勘查報告一份附卷可按，並經
       原審當庭勘驗明確（見95年度偵字第2145號卷第203頁、
       原審卷第168頁）。而死者潘毅所受之致命傷係遭銳器刺
       入頸部，傷口成三角形，開口3乘1.5乘2.5公分，深達「
       17公分」等情，業見前述。是本件被告甲○○手持尖刀
       之刀刃長僅「19公分」，其刺入死者頸部傷口之深度即
       深達「17公分」，換言之，可謂被告持刀刺向死者潘毅
       之頸部時，該尖刀之刀刃幾已全部沒入死者之體內，顯
       見持刀者應有相當之殺人決意而用力持刀向前刺入，始
       有可能造成如此嚴重之傷口。本件被告辯稱係潘毅猛然
       站起之時，其手持之尖刀始不慎刺入潘毅前頸部，是依
       被告所言，本件死者潘毅並非因摔倒、或於有運動慣性
       之情形下以頸部撞上尖刀，故衡情應無相當之重力或衝
       力可造成尖刀深深插入人體組織達17公刀；若如被告所
       辯：死者潘毅係以自己之力量起身站立時，不慎遭被告
       手持之尖刀刺入頸部，則死者潘毅應感覺疼痛，而立即
       坐回座位，因死者潘毅係於靜止於座位之狀態下起身站
       立，衡情其站起之力量仍屬其本身可控制之範圍，其於
       受刀刺頸部，感覺疼痛時，坐回座位並無任何困難之處
       ，是潘毅何有可能在刀刺頸部之情形下，仍一直往上挺
       立，使被告手持尖刀之刀刃幾乎全部沒入其前頸部，造
       成深達17公分傷口之理？是被告前揭所辯其係過失云云
       ，殊難採信。
     2.再依案發現場照片以觀，有大量血跡滴落於死者潘毅生
       前所坐之座位桌面上、及座位下方地面（見同上偵查卷
       第208、209、214、215頁之照片），可見潘毅受被告持
       刀刺入前頸部後，刀子應隨即遭被告拔出，致潘毅坐於
       座位上時已大量出血，血液始有可能大量集中滴落於其
       座位之桌面及地面上。而被告辯解情節係：我手持的刀
       子不慎刺入潘毅之頸部後，刀子沒有拔出來，潘毅還站
       起來走出座位，在走道上走來走去兩分鐘，刀子還插在
       潘毅脖子上，我本來想把刀子拔出來自殺，但拔不出來
       ，潘毅還把我的手揮開云云（見原審卷第47、135頁），
       惟果若如此，死者潘毅生前所坐座位上應不致有大量集
       中血跡，而座位外之走道上則應有大量滴落之血跡，惟
       此顯然與案發現場之血液跡證不符（見臺北縣政府警察
       局中和分局現場勘察報告，同上偵卷第202-246頁）。
       況且，依被告所辯情節，被害人潘毅於頸部受此鉅創之
       後，竟仍有能力站起來走來走去兩分鐘，再以手撥開被
       告拔刀之手，亦誠屬難以想像。此外，依證人蘇彩霞於
       原審審理中證稱：案發當時我和同學在前開肯德基速食
       店二樓用餐，我坐的位置面向樓梯，有看到被告先從三
       樓衝下來，腳還扭一下，走的很快，手上有血，紅紅的
       ；然後不超過2分鐘，被害人就下樓，胸口有噴血；我
       可以聽到三樓的聲音，但沒有聽到三樓有人走來走去的
       聲音等語（見原審卷第161-165頁），與被告前開供述之
       情節顯然不符，益徵被告前揭所辯顯非實在。
     3.又依被告所辯，其當時係站立於死者潘毅之左側，右手
       持刀抵住死者潘毅之前頸部，潘毅站起來，刀子才不慎
       刺入潘毅頸部云云。惟被告當時既係站立於死者潘毅之
       左側，持刀抵住坐於座位上潘毅之前頸部，則依二人相
       對位置以觀，被告手持刀刃之方向應係大致垂直於死者
       潘毅之頸部，而略為向下；是則依被告所言，潘毅站起
       時，其起立之方向應係垂直向上，此時其手持水平方向
       抵於潘毅前頸部之尖刀，因作用力並非相對，至多僅會
       造成頸部皮膚之刮傷或淺層割傷，豈有向潘毅體內造成
       深達17公分傷口之理？縱若死者潘毅當時係以上身向前
       傾之方式站起，造成被告所持尖刀有可能刺入其前頸部
       ，惟依兩者之相對運動關係，被告持刀所造成之傷口亦
       應係由上向斜下（因死者起立係由下向斜上），始為合
       理；惟依本件死者潘毅所受致命傷之傷口以觀，係自中
       線向右深胸頸區刺入，穿過右胸鎖乳突肌、右甲狀腺切
       開2.5 公分，深達第6 頸椎旁，已如前述，其刀勢係略
       成水平且稍「由下向上」之方向刺入，此有法務部法醫
       研究所回函一件附卷可按（見原審卷第185頁），此亦可
       由檢察官勘驗筆錄所附人體正面圖「刺穿傷之位置」及
       「胸鎖乳突部之位置」互相比對，即見明瞭（見相驗卷
       第60頁）。是被告辯稱其僅有持刀抵住死者潘毅之前頸
       部，因死者潘毅突然站起刀子才刺入潘毅體內云云，要
       屬無稽之詞，顯難採信。
     4.另本件被告於刺殺死者潘毅後，即自行迅速下樓逃離現
       場，死者潘毅係自行下樓請求在二樓用餐之顧客蘇彩霞
       、在一樓之店員鄒欣融請求報警處理等情，業據證人蘇
       彩霞、鄒欣融於原審審理中證述明確（見原審卷第110-
       115、161-165頁）。是本件被告果若與死者潘毅感情甚
       篤，一時失手刺傷潘毅，自應心急如焚，大聲呼救，豈
       有棄潘毅之生死於不顧，逕行逃走之理？況本件死者潘
       毅自行逃生下樓之時，係請證人蘇彩霞、鄒欣融「報警
       」，而非「叫救護車」一節，亦據前開證人二人證述明
       確，益見被告持刀刺殺死者潘毅，並非出於過失，而係
       出於殺人之故意，故被告於犯後始畏罪逃逸，被害人潘
       毅則請求報警處理等情甚明，堪予認定。
   (四)綜上所述，本件被告上開所辯，均核與前揭事證不符，顯
     係其事後推諉卸飾之詞，要無可信。本件被告所犯殺人罪
     責，事證明確，其犯行堪予認定。
三、至公訴意旨雖認：被告甲○○明知潘毅與乙○○係夫妻關係
    ，竟仍與潘毅產生感情糾葛，並發生性行為（通姦部分未據
    告訴），二人於93年11月25日在大陸廣西省桂林市辦理結婚
    ，甲○○於此期間內均依潘毅之要求，支付其所需之金錢，
    嗣於94年11月16日，潘毅向中國廣西壯族自治區桂林市秀峰
    區人民法院聲請判決離婚獲准（此部分有95年度相字第117
    號卷附中國廣西壯族自治區桂林市秀峰區人民法院（2005）
    秀民初字第650號判決書影本一份可查），隨後潘毅返回臺
    灣，要求與乙○○復合，甲○○因而心生不滿，即萌生殺人
    之犯意，進而預謀殺害潘毅云云。惟查:
    (一)本件被告辯稱其與死者潘毅情投意合，曾多次發生性關係
      ，並在中國大陸結婚，潘毅亦欲與其傳宗接代等情，核與
      證人喬曼君於原審審理中證稱：我與被告甲○○係同社區
      之鄰居，甲○○綽號「阿狗」，潘毅如果在台灣，幾乎每
      天都會來找甲○○，也會帶她的小孩來和被告一起散步，
      感情很好，潘毅的小孩都稱呼被告為「阿狗爸爸」，我曾
      經從其他住戶那裡聽說被告和潘毅在大陸有結婚，我也聽
      說被告有一度很高興要到大陸，因為潘毅跟被告說被告要
      當爸爸了，但後來我聽說潘毅懷的小孩子流掉了；潘毅案
      發前最後一次回台灣時，也有打電話到警衛室說要找被告
      ，被告還有一次託我送嘴巴破的藥到潘毅家中給潘毅等語
      明確（見原審卷第126-131頁）。且潘毅雖與乙○○有婚
      姻關係，但仍與被告私通一節，亦據證人即潘毅之夫乙○
      ○於原審審理中證述屬實（見原審卷第104頁）。可見被
      告與潘毅間卻有長期之私情，至本件案發前最後一次潘毅
      返台與乙○○同住後，潘毅與被告兩人間仍有曖昧之情；
      此由本件案發前被告係與潘毅相約於旅館見面，潘毅未予
      嚴拒，反相約至速食店聊天等情，可得明證。是公訴意旨
      認被告於潘毅返台與乙○○復合後，即萌生殺人犯意，而
      計劃為本件殺人行為云云，尚嫌速斷。
    (二)又本件被告辯稱案發當日其與死者潘毅見面，因兩人無法
      在一起，心情痛苦，其乃持刀作勢欲殺潘毅，先在潘毅之
      左腹部輕刺二刀，又持刀在潘毅之脖子上輕劃三刀，但都
      不忍下手真的殺人等語，業經原審當庭勘驗案發當日死者
      潘毅所穿著之黑色外套一件，發現該外套左側口袋前有二
      個寬約1公分之破洞，惟該破洞僅刺穿表層，並未全部刺
      穿（見原審卷第170頁）；而死者潘毅下唇有橫向左嘴角
      下方至左耳下方1公分外長達11公分之淺切割傷、喉頭下
      方2公分，亞當軟骨下橫向左側長8公分之淺切割傷及上開
      傷口下方1公分處長6公分之淺切割傷，亦有前述法務部法
      醫研究所鑑定報告附卷可查（見相驗卷第74頁）；是死者
      潘毅若非任由被告持刀為上揭行為不為反抗，以扣案尖刀
      之鋒利程度，潘毅身上應不可能出現多處如此輕微之傷勢
      ；堪認被告此部分之辯解核與前揭證據相符，應堪採信。
      從而，本件被告甲○○於案發前與死者潘毅相約於肯德基
      速食店見面時，雖攜帶尖刀赴會，惟並無預謀殺害潘毅之
      意思；而係被告持刀為上述行為後，潘毅心情不佳，出言
      「你是不是男人，要殺就殺」等語刺激被告，被告雖明知
      潘毅上開話語並非囑託其加工自殺之意，但因深覺愛情無
      望，心情沮喪，始於一瞬間頓萌殺意，持刀刺入死者潘毅
      之前頸部，造成潘毅死亡之結果。
四、核被告甲○○所為，係犯刑法第271 條第1 項之殺人罪。
五、原審認事證明確，適用上開規定，並審酌被告並無前科，素
    行尚佳，因與友人乙○○之妻潘毅外遇感情糾葛，來往兩岸
    ，迭生爭執，其不思潘毅已嫁作人婦，仍一再為此不倫之戀
    ，致心情沮喪，又不知應以理性態度處理感情糾紛，竟因心
    情沮喪，即持極具危險性之尖刀在潘毅腹部、頸部等要害部
    位比劃，復以尖刀抵住潘毅前頸部，又其明知潘毅實際上並
    無輕生或與其同死之意，亦無囑託被告殺害自己之意思，竟
    於受潘毅言語刺激下，頓萌殺意而為本件殺人行為，犯後不
    知對潘毅施以即時之救助，反而奪路而逃，於向警方投案後
    ，復編詞否認犯行，考量被告與被害人潘毅關係匪淺、犯罪
    時確受有刺激、其犯罪之動機、目的係因一時衝動，雖尚非
    泯滅人性，惟手段十分殘忍，及被告鑄成大錯後，不知對被
    害人即時救助，反畏罪逃逸，任由被害人於身受重傷之狀態
    下自行下樓求助，終至不治身亡，暨被告犯罪後猶編詞否認
    犯行，態度非佳等一切情狀，量處有期徒刑11年。並敘明扣
    案被告持以行兇之尖刀1把，並非違禁物，亦非被告所有之
    物，不宣告沒收。已於判決理由詳予論述，經核認事用法及
    量刑均無不合。被告提起上訴仍以: 伊有與死者潘毅謀為同
    死，潘毅並囑託伊助其自殺之意，伊係持刀抵著潘毅之前頸
    部，不是故意要殺潘毅，是潘毅自己站起來，刀子才不小心
    刺進去潘毅的頸部云云，指摘原判決不當，為無理由，應予
    駁回。檢察官則依告訴人乙○○之聲請提起上訴謂原判決量
    刑太輕云云，惟查量刑之輕重，乃實體法上賦予法院得為自
    由裁量之事項，倘已斟酌刑法第57條各款所列情狀，而未逾
    越法定刑度，或濫用其權限，即不能任意指為違法。本件原
    審係審酌上述之一切情狀，而為量刑，尚難為輕縱，是檢察
    官之上訴，亦無理由，均併駁回。
據上論斷，應依刑事訴訟法第368條，判決如主文。
本案經檢察官張啟彬到庭執行職務。
中　　華　　民　　國　　96　　年　　5　　月　　10 　日
　　　　　　　　　刑事第十六庭  審判長法　官  葉騰瑞
　　　　　　　　　　　　　　　　　　  法　官  莊明彰
　　　　　　　　　　　　　　　　　　  法　官  吳鴻章
以上正本證明與原本無異。
如不服本判決，應於收受送達後十日內向本院提出上訴書狀，其
未敘述上訴之理由者並得於提起上訴後十日內向本院補提理由書
（均須按他造當事人之人數附繕本）。
                                      書記官  魏淑娟
中　　華　　民　　國　　96　　年　　5 　　月　　11　　日
錄：本案論罪科刑法條全文
中華民國刑法第271條
（普通殺人罪）
殺人者，處死刑、無期徒刑或 10 年以上有期徒刑。
前項之未遂犯罰之。
預備犯第 1 項之罪者，處 2 年以下有期徒刑。
